---
title: "California Housing Prices"
author: "Diego Alejandro Mernies"
date: "Primer cuatrimestre 2019"
output:
  html_document:
    df_print: paged
  html_notebook: default
  pdf_document: default
---
#Introducción
Realizaremos una análisis de los datos de las casas que se encuentran en un distrito determinado de **California** y algunas estadísticas basadas en el censo de 1990. 

##Objetivo
Predecir el precio de las casa de la época con un modelo de regresión lineal.

En primer lugar cargamos las librerías requeridas. Si no las tiene en su sistema, puede instalarlas con `install.packages("librería")`.

```{r, message=FALSE}
library(readr)
library(dplyr)
library(corrplot)
library(ggplot2)
#library(rms)
```

##Definición de contantes
A continuación se define las **constantes** que se utilizarán en el proyecto. 
```{r}
# URL donde reside el dataset a utilizar
dataurl <- "https://raw.githubusercontent.com/dmerniestic1987/tp_ciencia_datos_california_housing/master/input/housing.csv" 
# Ubicación local en donde se guardará el dataset para su procesamiento
datadir <- "~/workspace/R/data" 
```

# Carga de datos
## Set de datos
El set de datos es un archivo .csv (comma separated value) de exactamente 10 columnas y 20641 filas de las cuales la primera son los nombres.
El archivo de input original se llama **housing.csv** y se tomó de [California Housing Price] (https://www.kaggle.com/camnugent/california-housing-prices), pero fue subido a un repositorio GIT para simplificar la descarga de los datos y controlar las versiones.

Los datos pertenecen a las casas que se encuentran en un distrito de California y algunas estadísticas basadas en los datos del censo de 1990. 
Las variables son: 

Variable | Descripción
---------|------------
longitude | Qué tan lejos al oeste este está una casa. Un valor más alto está más al oeste.
latitude | Qué tan lejos al norte está una casa. Un valor más alto está más al norte.
housing_median_age | Edad media de una casa dentro de un bloque de casas. Un número más bajo es un edificio más nuevo.
total_rooms | Número total de ambientes dentro de un bloque de casas.
total_bedrooms |Número total de habitaciones dentro de un bloque de casas.
population | Número total de personas que residen dentro de un bloque de casas.
households | Número total de hogares, un grupo de personas que residen dentro de una unidad de hogar, por un bloque.
median_income | Ingreso promedio para hogares dentro de un bloque de casas (medido en decenas de miles de dólares estadounidenses)
median_house_value | Valor medio de la vivienda para hogares dentro de un bloque (medido en dólares estadounidenses)
ocean_proximity | Ubicación de la casa con relación al oceano o mar.

##Descarga del set de datos
Descargamos los datos.
```{r}
datafile <- paste(datadir, "housing.csv", sep = "/")
```

En primer lugar se verifica si es necesario crear un directorio para almacenar el archivo.
```{r}
if (dir.exists(datadir)) {
  print(paste("El directorio ", datadir, " ya existe."))
} else {
  print(paste("Creando directorio de datos", datadir, "."))
  dir.create(datadir)
}
```

El segundo lugar se descarga la última versión del archivo para poder utilizar la información actualizada.
```{r}
if (file.exists(datafile)) {
  print(paste("El archivo ", datafile, " ya existe, lo elimino."))
  file.remove(datafile)
}

download.file(dataurl, datafile, method="auto")
```

```{r}
plot(cars)
```

Add a new chunk by clicking the *Insert Chunk* button on the toolbar or by pressing *Ctrl+Alt+I*.

When you save the notebook, an HTML file containing the code and output will be saved alongside it (click the *Preview* button or press *Ctrl+Shift+K* to preview the HTML file).

The preview shows you a rendered HTML copy of the contents of the editor. Consequently, unlike *Knit*, *Preview* does not run any R code chunks. Instead, the output of the chunk when it was last run in the editor is displayed.
