---
title: "California Housing Prices"
author: "Diego Alejandro Mernies"
date: "Primer cuatrimestre 2019"
output:
  pdf_document: default
  html_document:
    df_print: paged
  html_notebook: default
---
#Introducción
Realizaremos una análisis de los datos de las casas que se encuentran en un distrito determinado de **California** y algunas estadísticas basadas en el censo de 1990. 

##Objetivo
Predecir el precio de las casa de la época con un modelo de regresión lineal.

En primer lugar cargamos las librerías requeridas. Si no las tiene en su sistema, puede instalarlas con `install.packages("librería")`.

```{r, message=FALSE}
library(readr)
library(dplyr)
library(corrplot)
library(ggplot2)
library(scales)
library(rms)
```

##Definición de contantes
A continuación se define las **constantes** que se utilizarán en el proyecto. 
```{r}
# URL donde reside el dataset a utilizar
dataurl <- "https://raw.githubusercontent.com/dmerniestic1987/tp_ciencia_datos_california_housing/master/input/housing.csv" 
# Ubicación local en donde se guardará el dataset para su procesamiento
datadir <- "~/workspace/R/data" 
```

# Carga de datos
## Set de datos
El set de datos es un archivo .csv (comma separated value) de exactamente 10 columnas y 20641 filas de las cuales la primera contiene los nombres.
El archivo de input original se llama **housing.csv** y se tomó de [California Housing Price] (https://www.kaggle.com/camnugent/california-housing-prices), pero fue subido a un repositorio GIT para simplificar la descarga de los datos y controlar las versiones. El repositorio GIT se puede explorar ingresando a: https://github.com/dmerniestic1987/tp_ciencia_datos_california_housing.

Los datos pertenecen a las casas que se encuentran en un distrito de California y algunas estadísticas basadas en los datos del censo de 1990. 
Las variables son: 

Variable | Descripción
---------|------------
longitude | Qué tan lejos al oeste este está una casa. Un valor más alto está más al oeste.
latitude | Qué tan lejos al norte está una casa. Un valor más alto está más al norte.
housing_median_age | Edad media de una casa dentro de un bloque de casas. Un número más bajo es un edificio más nuevo.
total_rooms | Número total de ambientes dentro de un bloque de casas.
total_bedrooms |Número total de habitaciones dentro de un bloque de casas.
population | Número total de personas que residen dentro de un bloque de casas.
households | Número total de hogares, un grupo de personas que residen dentro de una unidad de hogar, por un bloque.
median_income | Ingreso promedio para hogares dentro de un bloque de casas (medido en decenas de miles de dólares estadounidenses)
median_house_value | Valor medio de la vivienda para hogares dentro de un bloque (medido en dólares estadounidenses)
ocean_proximity | Ubicación de la casa con relación al oceano o mar.

##Descarga del set de datos
Descargamos los datos.
```{r}
datafile <- paste(datadir, "housing.csv", sep = "/")
```

En primer lugar se verifica si es necesario crear un directorio para almacenar el archivo.
```{r}
if (dir.exists(datadir)) {
  print(paste("El directorio ", datadir, " ya existe."))
} else {
  print(paste("Creando directorio de datos", datadir, "."))
  dir.create(datadir)
}
```

El segundo lugar se descarga la última versión del archivo para poder utilizar la información actualizada.
```{r}
if (file.exists(datafile)) {
  print(paste("El archivo ", datafile, " ya existe, lo elimino."))
  file.remove(datafile)
}

download.file(dataurl, datafile, method="auto")
```

##Lectura de los datos

Leemos el archivo recientemente descargado convirtiendo los espacios vacíos en N/A. Las columnas sin información no necesitan ser eliminadas dado que el resto de la información del futbolista puede ser útil.
```{r}
  dfhousing <- read.csv(datafile)
```

##Control de datos
Verifcamos que nos nombres de las columnas sean correctos
```{r}
colnames(dfhousing)
```
Verificamos los tipos de datos de las columnas
```{r}
dim(dfhousing)
```

```{r}
str(dfhousing)
```

Verificamos los primeros registros del archivo para verificar los formatos
```{r}
head(dfhousing, give.attr=FALSE)
```
Verificamos los últimos registros del archivo para verificar los formatos
```{r}
tail(dfhousing, give.attr=FALSE)
```

Obtenemos un resumen de las variables para verificar los datos.
```{r}
summary(dfhousing)
```
El resumen estadísticos se detectó:
* Es necesario limpiar los NA'S de la columna total_bedrooms.
* Existen sólo 5 casas que están en una Isla.
* Los valores máximos de total_rooms, total_bedrooms, population y households son muy altos en comparación a la media. 

Se realiza una exploración de los datos para analizar su distribución.

```{r}
ggplot(dfhousing) +
  geom_histogram(aes(x=housing_median_age), binwidth=5, fill="lightsalmon", bins=30)
```
Mostramos la cantidad de hogares como un diagrama de densidad.
```{r}
ggplot(dfhousing) +
  geom_density(aes(x=households), fill="lightsalmon") + 
  scale_x_log10(breaks=c(10, 100, 1000, 100000)) +
  annotation_logticks(sides="bt")
```
A contiuación se observan los ingresos medios.
```{r}
ggplot(dfhousing) +
  geom_density(aes(x=median_income), fill="steel blue")
```

```{r}
ggplot(dfhousing) +
  geom_density(aes(x=median_house_value), fill="steel blue")
```
Analizamos la cantidad de casas según la proximidad al mar.
```{r}
ggplot(dfhousing) +
  geom_bar(aes(x=ocean_proximity), fill="mediumaquamarine")+
  coord_flip() +
  theme(axis.text.y=element_text(size=rel(0.4)))
```

##Limpieza de datos
Se eliminan los NA de **total_bedrooms**
```{r}
dfhousing$total_bedrooms[is.na(dfhousing$total_bedrooms)]= median(dfhousing$total_bedrooms, na.rm=TRUE)
```

Para corregir los altos valores máximos se crean dos nuevas columnas:
*mean_bedrooms: El cuociente entre habitaciones por hogares.
*mean_rooms: El cuociente entre ambientes por hogares. 
Posteriormente eliminamos las columnas total_bedrooms y total_rooms
```{r}
dfhousing$mean_bedrooms = dfhousing$total_bedrooms / dfhousing$households
dfhousing$mean_rooms = dfhousing$total_rooms / dfhousing$households
```

```{r}
#Eliminamos las columnas total_bedrooms y total_rooms para usar el nuevo índice 
drops = c('total_bedrooms', 'total_rooms')
dfhousing = dfhousing[ , !(names(dfhousing) %in% drops) ]
```

Controlamos la nueva estructura de la tabla
```{r}
head(dfhousing)
```

```{r}
ggplot(dfhousing) +
  geom_histogram(aes(x=mean_rooms), binwidth=5, fill="lightsalmon", bins=30)
```

```{r}
ggplot(dfhousing) +
  geom_histogram(aes(x=mean_bedrooms), binwidth=5, fill="lightsalmon", bins=30)
```
```{r}
#Creamos un nuevo dataframe auxiliar sin ocean_proximity que es categórico, ni median_house_value
#que el dato que se intentará predecir. Luego se escalan los valores para trabajarlos con gráficos más legibles.
drops = c('ocean_proximity','median_house_value')
dfhousing_aux =  dfhousing[ , !(names(dfhousing) %in% drops)]
dfscaledhousing_aux = scale(dfhousing_aux)
```
```{r}
#Creamos un nuevo dataframe que contenga solo la proximidad al mar. Luego limpiamos el resto de las columnas
dropsCategories = c('ocean_proximity', 'median_house_value')
dfcat_aux =  dfhousing[ , (names(dfhousing) %in% dropsCategories)]
```

```{r}
#Combinamos las dataframes y generamos un nuevo que contenga la combinación con los datos escalados y las categorías. 
dfhousing_clean = cbind(DataSet1=dfcat_aux, DataSet2=dfscaledhousing_aux, median_house_value=dfhousing$median_house_value)

dropClean = c('DataSet1.median_house_value')
dfhousing_clean =  dfhousing_clean[ , !(names(dfhousing_clean) %in% dropClean)]

newNames = c('ocean_proximity', 'longitude', 'latitude', 'housing_median_age', 'population', 'households', 'median_income', 'mean_bedrooms', 'mean_rooms', 'median_house_value')
colnames(dfhousing_clean) <- newNames

```

## Visualización de correlaciones
```{r}
dfhousing_clean %>%
    select_if(is.numeric) %>%
    cor() %>%
    corrplot()
```
En base al gráfico de correlación se puede determinó que existe una fuerte relación entre la cantidad de la población y la cantidad de hogares. También que el precio de las casas está relacionado con el ingreso medio por lo que pueden haber barrios más caros.


```{r}
ggplot(dfhousing_clean) +
    geom_boxplot(aes(x=ocean_proximity, y=median_house_value))
```

```{r}
ggplot(dfhousing_clean) +
    geom_boxplot(aes(x=ocean_proximity, y=mean_bedrooms))
```
#Creación de modelos
##Creación de datos de entrenamiento y pruebas
Crearemos dos datasets: Uno de entrenamiento y otro de pruebas utilizando la proporción 80 para entrenamiento y 20 para test.
```{r}
set.seed(77222)
seleccion <- runif(dim(dfhousing_clean)[1])

dftrain <- select(dfhousing_clean, population, median_house_value, median_income, mean_rooms, households, ocean_proximity, housing_median_age, mean_bedrooms)[seleccion < 0.8, ]
dftest <- select(dfhousing_clean, population, median_house_value, median_income, mean_rooms, households, ocean_proximity, housing_median_age, mean_bedrooms)[seleccion >= 0.8, ]
```

##Modelo 1.
El primer modelo utiliza los predictores: **median_income**, **mean_rooms** y **population** para intentar predecir el valor de las propiedades plasmados en **median_house_value**.
```{r}
lineModel <- lm( median_house_value~median_income+mean_rooms+population, data=dftrain)
summary(lineModel)
print("VIF()")
vif(lineModel)
```
```{r}
predModel <- predict(lineModel, newdata = dftrain)
summary(predModel)
print("* * * * * * * mean(predModel) * * * * * *")
mean(predModel)
print("* * * * * * * sd(predModel) * * * * * *")
sd(predModel)
```
```{r}
plot(lineModel)
```


##Modelo 2.
El segundo modelo utiliza los predictores: **median_income**, **mean_rooms**, **population** y **housing_median_age** para intentar predecir el valor de las propiedades plasmados en **median_house_value**.
```{r}
lineModel2 <- lm( median_house_value~median_income+mean_rooms+population+housing_median_age, data=dftrain)
summary(lineModel2)
print("* * * * * * * vif(lineModel2) * * * * * * *")
vif(lineModel2)
```
```{r}
plot(lineModel2)
```
```{r}
predModel2 <- predict(lineModel2, newdata = dftrain)
summary(predModel2)
print("* * * * * * * mean(predModel3) * * * * * *")
mean(predModel2)
print("* * * * * * * sd(predModel3) * * * * * *")
sd(predModel2)
```
##Modelo 3.
El último modelo utiliza los predictores: **mean_bedrooms**, **mean_rooms**, **median_income** y **housing_median_age** para intentar predecir el valor de las propiedades plasmados en **median_house_value**.
```{r}
lineModel3 <- lm( median_house_value~mean_bedrooms+mean_rooms+housing_median_age+median_income, data=dftrain)
summary(lineModel3)
print("* * * * * * * vif(lineModel3) * * * * * * *")
vif(lineModel3)
```
Predicción del modelo
```{r}
predModel3 <- predict(lineModel3, newdata = dftrain)
summary(predModel3)
print("* * * * * * * mean(predModel3) * * * * * *")
mean(predModel3)
print("* * * * * * * sd(predModel3) * * * * * *")
sd(predModel3)
```
```{r}
plot(lineModel3)
```